

CONTACT



Mobile: 038 91 903 92



Email: njatotianafiononana@gmail.com



Adresse: Antananarivo, Madagascar

COMPÉTENCES

\$ Langages de programmation:

JavaScript, TypeScript, HTML/CSS

Frameworks:

Reactjs, Next.js, Express.js

Open-source databases

MySQL, MongoDB, PostgreSQL

Outils et Technologie:

Node.js, GitHub

LANGUES

Français: Courant

Anglais : Intermédiaire

CENTRES D'INTERET

Football

Jeux vidéos

Musique

Njatotiana Fiononana

ANDRIAMANIRISOA

Développeur Web

A PROPOS DE MOI

Je suis un développeur avec 2 ans d'expérience, spécialisé dans React, Next.js et Node.js. J'ai acquis une expertise dans la conception d'application web performantes et évolutives, en intégrant des solution front-end modernes et des back-end robustes. Mon expérience m'a permis d'optimiser la quantité du code et l'expérience utilisateur. Maintenant, je suis à la recherche d'une opportunité pour relever des défis techniques ambitieux et contribuer à des projets innovants.

EXPERIENCE PROFESSIONNELLE

SOLUMADA | Développeur

Janvier 2022 - Présent

- Conception et développement des applications en fonction des besoins de l'entreprise.
- Travaille simultanément sur des projets communs avec des équipes en participant souvent en tant que développeur front-end.
- Optimisation des codes et amélioration des expériences utilisateurs.
- Collaboration à la digitalisation de l'entreprise en développant des solutions numériques et en optimisant les processus internes.
- Maintenance et déploiement des applications.

SOLUMADA | Stage professionnel

Janvier 2021 - Février 2021

 Travaille sur un projet appelé Programme GDPR Phase 1. Nous sommes engagés dans la création d'une application capable de masquer des informations spécifiques dans des fichiers PDF. Cette dernière a été développée sur la base de Node.js en utilisant le framework PDFTron.

FORMATION

DIPLÔME / Université Adventist Zurcher

2019 - 2021

Parcours en System d'information et Génie logiciels